臺灣桃園地方法院刑事裁定
111年度毒聲字第297號
聲  請  人  臺灣桃園地方檢察署檢察官
被      告  李偉銓




上列被告因違反毒品危害防制條例案件，經檢察官聲請送觀察、
勒戒（110年度毒偵字第5077、6474號、110年度撤緩毒偵字第40
0號、111年度毒偵字第259號、110年度聲觀字第1879號），本院
裁定如下：
    主  文
李偉銓施用第二級毒品，應送勒戒處所觀察、勒戒，期間不得逾
貳月。
    理  由
一、聲請意旨略以：被告李偉銓基於施用第二級毒品之犯意，於
    附表所示之時、地，以附表所示施用方式，施用第二級毒品
    甲基安非他命4次。又被告就附表編號1之施用毒品案件，曾
    接受戒癮治療，卻於戒癮治療完成後，未遵守檢察官給予之
    一定期間預防再犯命令，再次施用第二級毒品罪而遭撤銷緩
    起訴處分，故被告已無再行辦理戒癮治療之餘地，爰依毒品
    危害防制條例第20條第1項及觀察勒戒處分執行條例第3條第
    1項規定，聲請將被告送勒戒處所觀察、勒戒等語。
二、本案適用之法律及司法見解
　㈠按犯第10條之罪者，檢察官應聲請法院裁定，令被告入勒戒
    處所觀察、勒戒，其期間不得逾2月，109年7月15日施行之
    毒品危害防制條例第20條第1項定有明文。
　㈡按中華民國108年12月17日修正之條文施行前犯第10條之罪案
    件，於修正施行後，審判中之案件，由法院依修正後規定處
    理，109年7月15日施行之毒品危害防制條例第35條之1 第2
    款有明文。
　㈢按完成機構外之戒癮治療處遇，不等同於完成機構內監禁式
    之觀察、勒戒及強制戒治處遇，最高法院110年度台上字第2
    096號判決意旨參照。
　㈣按檢察官對施用第一級、第二級毒品之被告，究採取「聲請
    觀察勒戒」或「附命戒癮治療之緩起訴」之處遇，核屬檢察
    官之職權，法院僅得就檢察官之裁量為適度之司法審查，最
    高法院109年度台上字第3826號判決意旨參照。
三、本院之判斷：
　㈠查聲請意旨所載被告4次施用第二級毒品甲基安非他命之犯行
    ，業據被告於警詢及偵查中坦承不諱，且被告經警採尿送驗
    後，尿液均呈甲基安非他命陽性反應等情，有附表「證據資
    料」欄所示證據資料可稽，堪認被告於聲請意旨所載時、地
    ，確有4次施用第二級毒品甲基安非他命之犯行。
　㈡次觀臺灣高等法院被告前案紀錄表（見本院卷第9-12頁），
    可知，被告未曾接受過觀察、勒戒之處遇。另被告於附表編
    號1之案件中，完成戒癮治療（見108年度緩護療字第684號
    卷）、緩起訴遭撤銷（見109年度撤緩字第570號卷），惟依
    前開判決意旨，完成戒癮治療不等同於接受過觀察、勒戒處
    遇，是被告附表所示4次施用毒品犯行，自均有修正後毒品
    危害防制條例第20條第1項規定之適用。
　㈢末查，被告於109年5月20日完成戒癮治療，卻於109年7月12
    日（業經本院109年度桃簡字第2676號判處有期徒刑2月確定
    ）施用第二級毒品致附表編號1案件之緩起訴遭撤銷，另被
    告緊密於附表編號2、3、4所示時間施用第二級毒品，可徵
    被告毒癮甚深，戒癮治療恐已無法協助被告遠離毒品。是聲
    請人斟酌被告之狀況，擇定「觀察、勒戒」為適合被告之處
    遇，應屬合宜之裁量。從而，聲請人之聲請，於法有據，應
    予准許。
四、依修正後毒品危害防制條例第20條第1項，觀察勒戒處分執
    行條例第3條第1項，裁定如主文。　　
中　　華　　民　　國　　111 　年　　3 　　月　　18　　日
                刑事第八庭    法　官　  葉作航
以上正本證明與原本無異。
如不服本裁定，應於裁定送達後5 日內向本院提出抗告狀。
　　　　　　　　　　　　　　　書記官　林希潔　　　　　　
中　　華　　民　　國　　111 　年　　3 　　月　　21　　日
附表：
編號 施用時間 施用地點 施用方式 採尿結果 證據資料 歷次偵查案號 1 民國107年12月27日凌晨1時許 桃園市中正區某友人住處 燒烤玻璃球吸食煙霧 呈安非他命、甲基安非他命陽性反應 （採尿時間：107年12月30日凌晨3時40分許） ⒈被採尿液人尿液暨毒品真實姓名與編號對照表（尿液編號：107-偵1937，毒偵428卷第20頁） ⒉台灣檢驗科技股份有限公司濫用藥物檢驗報告（同上卷第34頁） ⒊被告警詢及偵查中之供述（同上卷第7-10、29正反頁） 桃園110年度撤緩毒偵字第400號、109年度撤緩毒偵字第758號、108 年度毒偵字第428號 2 民國110年1月3 日凌晨1時許 桃園市○○區○○街00號 燒烤玻璃球吸食煙霧 呈安非他命、甲基安非他命陽性反應 （採尿時間：110年1月6日下午某時許） ⒈臺北市政府警察局偵辦毒品案件尿液體檢委驗單（尿液檢體編號143623，士林毒偵234卷第73頁） ⒉台灣尖端先進生技醫藥股份有限公司濫用藥物檢驗報告（同上卷第77頁） ⒊被告警詢及偵查中之供述（同上卷第13-15、59-61頁）  士林110年度毒偵字第234號、桃園110年度毒偵字第2480、110年度毒偵字第6474號 3 民國110年3月21日下午2時許 桃園市桃園區某友人住處 燒烤玻璃球吸食煙霧 呈安非他命、甲基安非他命陽性反應 （採尿時間：110年3月25日凌晨0時15分） ⒈真實姓名與尿液與毒品編號對照表（尿液編號：D-0000000，毒偵2718卷第49頁） ⒉台灣檢驗科技股份有限公司濫用藥物檢驗報告（同上卷第101頁） ⒊被告警詢及偵查中之供述（同上卷第15-20、87-88頁）  桃園110年度毒偵字第2718號、111年度毒偵字第259號 4 民國110年6月12日晚間9時許 桃園市○○區○○路00號城市商旅6032號房內 燒烤玻璃球吸食煙霧 呈安非他命、甲基安非他命陽性反應 （採尿時間：110年6月12日晚間11時6分） ⒈真實姓名與尿液與毒品編號對照表（尿液編號：D-0000000） ⒉台灣檢驗科技股份有限公司濫用藥物檢驗報告 ⒊被告警詢及偵查中之供述  桃園110年度毒偵字第5077號